臺灣高等法院刑事判決
                                   111年度上訴字第1875號
上  訴  人  
即  被  告  胡堯程


選任辯護人  許子豪律師
上列上訴人即被告因違反毒品危害防制條例案件，不服臺灣桃園
地方法院108年度審訴字第2268號、109年度審訴字第313號、110
年度審訴字第233號，中華民國111年1月27日第一審判決（起訴
案號：臺灣桃園地方檢察署108年度偵字第6882、15711號、109
年度偵字第9043號、109年度毒偵字第1634號），提起上訴，本
院判決如下：
    主  文
上訴駁回。
    犯罪事實
一、海洛因及甲基安非他命、大麻分係毒品危害防制條例第2條
    第2項第1款、第2款列管之第一、二級毒品，不得持有及施
    用，胡堯程仍為下列行為：
　㈠胡堯程基於持有第一級毒品純質淨重10公克以上、持有第二
    級毒品純質淨重20公克以上之犯意，於民國108年2月20日晚
    間7時許，在桃園市八德區介壽路某網路咖啡店，以新臺幣
    （下同）4萬元之對價，向某真實姓名年籍不詳、綽號「小
    陳」之成年男子，購得附表一編號1所示海洛因6包（純質淨
    重10.31公克）及附表一編號2所示甲基安非他命57包（純質
    淨重約96.61公克），而持有之。嗣於108年2月23日下午1時
    45分許，在桃園市○○區○○路○段000號前為警盤查，扣得附表
    一所示物品而查獲。
　㈡胡堯程基於持有第一級毒品純質淨重10公克以上、持有第二
    級毒品純質淨重20公克以上之犯意，於108年5月19日某時許
    ，在不詳地點，以10萬元之對價，向某真實姓名年籍不詳、
    綽號「小陳」之成年男子，購得附表二編號1所示海洛因8包
    （純質淨重15.92公克）及附表二編號2所示甲基安非他命19
    包（純質淨重32.4731公克）、附表二編號3所示大麻1包（
    驗餘淨重2.57公克），而持有之。嗣於108年5月19日為警持
    搜索票在車牌號碼000-0000號自用小客車及桃園市○○區○○○
    路000號2樓之2執行搜索，扣得附表二所示物品而查獲。
　㈢胡堯程基於持有第二級毒品純質淨重20公克以上之犯意，於1
    09年3月12日上午7時許，在南崁交流道附近，以15萬元之對
    價，向某真實姓名年籍不詳、綽號「阿草」之成年男子，購
    得附表三編號1所示甲基安非他命4包（純質淨重約187.77公
    克），而持有之，並於109年3月13日晚間8時許，在桃園市
    桃園區絕色汽車旅館，取上開甲基安非他命少許置入玻璃球
    燒烤吸食煙霧之方式，施用甲基安非他命1 次。復基於施用
    第一級毒品之犯意，於109年3月13日晚間7時30分許，在上
    址絕色汽車旅館，以將海洛因捲入香菸點燃產生煙霧之方式
    ，施用海洛因1次。嗣於109年3月14日下午4時30分許，在桃
    園市○○區○○路000號前為警盤查，扣得附表三所示物品，復
    經採集尿液送驗，呈安非他命、甲基安非他命、嗎啡陽性反
    應而查獲。
二、案經桃園市政府警察局刑事警察大隊、桃園市政府警察局中
    壢分局及桃園市政府警察局龍潭分局移送臺灣桃園地方檢察
    署檢察官偵查起訴。
    理  由
壹、證據能力：
    本件認定犯罪事實所引用之證據，皆無證據證明係公務員違
    背法定程序所取得。又檢察官、被告胡堯程及辯護人於本院
    審理時均同意作為證據（本院卷第151至153頁），復經審酌
    該等證據製作時之情況，尚無顯不可信與不得作為證據之情
    形，亦無違法不當與證明力明顯過低之瑕疵，且與待證事實
    具有關聯性，認為以之作為證據應屬適當，依刑事訴訟法第
    158條之4反面解釋及第159條之5規定，認均有證據能力。
貳、實體部分：
一、認定犯罪事實之證據及理由：
    上揭事實，業據被告於警詢、檢察官訊問、原審及本院審理
    時坦承不諱（臺灣桃園地方檢察署108年度偵字第6882號偵
    查卷宗【下稱6882偵卷】第17至25、76至78頁、臺灣桃園地
    方檢察署108年度偵字第15711號偵查卷宗【下稱15711偵卷
    】第17至31、122至123頁、臺灣桃園地方檢察署109年度偵
    字第9043號偵查卷宗【下稱9043偵卷】第24至29、103至104
    頁、原審108年度審訴字第2268號刑事卷宗【下稱原審2268
    卷】㈠第186頁、原審109年度審訴字第313號刑事卷宗【下稱
    原審313卷】第146頁、原審110年度審訴字第233號刑事卷宗
    【下稱原審233卷】第78、125、151至152頁、本院卷第155
    至156頁），並有附表一編號1至3、附表二編號1至4、附表
    三編號1至2所示物品扣案，及臺灣桃園地方法院108年度聲
    搜字第459號搜索票（15711偵卷第99頁）、桃園市政府警察
    局保安警察大隊、桃園市政府警察局中壢分局、桃園市政府
    警察局龍潭分局搜索扣押筆錄、扣押物品目錄表、現場及扣
    案物照片附卷可資佐證（6882偵卷第33至42、51至59、63頁
    、15711偵卷第51至59、63至71、107至114頁、9043偵卷第4
    1至44、47、69至42頁）。且被告於109年3月14日下午5時許
    為警採集之尿液，經以酵素免疫分析法檢驗，及氣相層析質
    譜儀法確認檢驗結果，呈安非他命、甲基安非他命、嗎啡陽
    性反應，有桃園市政府警察局龍潭分局尿液暨毒品檢體真實
    姓名與編號對照表、台灣檢驗科技股份有限公司濫用藥物實
    驗室-台北109年3月31日濫用藥物檢驗報告在卷足稽（臺灣
    桃園地方檢察署109年度毒偵字第1634號偵查卷宗第49、111
    頁）。而扣案如附表一編號1至2、附表二編號1至3、附表三
    編號1所示物品，經以化學呈色法、氣相層析質譜法及拉曼
    光譜法、氣相層析質譜分析法、核磁共振分析法鑑驗結果，
    分別檢出第一級毒品海洛因及第二級毒品甲基安非他命、大
    麻成分（詳如附表一編號1至2、附表二編號1至3、附表三編
    號1鑑定結果欄所載），亦有法務部調查局濫用藥物實驗室1
    08年5月27日調科壹字第10823011120號、108年8月5日調科
    壹字第10823016150號鑑定書、內政部警政署刑事警察局108
    年8月14日刑鑑字第1080020603號、108年7月15日刑鑑字第1
    080054219號、109年4月29日刑鑑字第1090028460號鑑定書
    、交通部民用航空局航空醫務中心108年7月30日航藥鑑字第
    0000000號、第0000000Q號毒品鑑定書存卷為憑（6882偵卷
    第97、129至131頁、15711偵卷第153、159至161、181至184
    頁、9043偵卷第123至124頁）。以上俱徵被告前揭任意性自
    白與事實相符。綜上，本案事證明確，被告犯行堪予認定，
    應依法論科。
二、論罪：
　㈠犯罪事實欄一㈠部分：
　⒈核被告就犯罪事實欄一㈠所為，係犯毒品危害防制條例第11條
    第3項之持有第一級毒品純質淨重10公克以上罪及同條第4 
    項之持有第二級毒品純質淨重20公克以上罪。
　⒉被告同時購入附表一編號1、2所示海洛因、甲基安非他命而
    為持有，係以一行為觸犯持有第一級毒品純質淨重10公克以
    上及持有第二級毒品純質淨重20公克以上二罪，為想像競合
    犯，應依刑法第55條規定，從一重之持有第一級毒品純質淨
    重10公克以上罪論處。
　㈡犯罪事實欄一㈡部分：　
　⒈甲基安非他命、大麻均係毒品危害防制條例第2條第2項第2款
    列管之第二級毒品，皆不得非法持有，行為人同時持有不同
    種類之第二級毒品，因屬侵害社會法益，僅單純論以一罪（
    本院暨所屬法院107年度法律座談會刑事類提案第7號研討結
    果參照）。是核被告就犯罪事實欄一㈡所為，係犯毒品危害
    防制條例第11條第3項之持有第一級毒品純質淨重10公克以
    上罪及同條第4項之持有第二級毒品純質淨重20公克以上罪
    。
　⒉被告同時購入附表二編號1至3所示海洛因及甲基安非他命、
    大麻而為持有，係以一行為觸犯持有第一級毒品純質淨重10
    公克以上及持有第二級毒品純質淨重20公克以上二罪，為想
    像競合犯，應依刑法第55條規定，從一重之持有第一級毒品
    純質淨重10公克以上罪論處。
　㈢犯罪事實欄一㈢部分：　
　⒈核被告就犯罪事實欄一㈢所為，係犯毒品危害防制條例第11條
    第4項之持有第二級毒品純質淨重20公克以上罪及同條例第1
    0條第1項之施用第一級毒品罪。　
　⒉被告施用第二級毒品甲基安非他命之低度行為，為持有第二
    級毒品甲基安非他命純質淨重20公克以上之高度行為所吸收
    ，其因施用第一級毒品海洛因而持有第一級毒品海洛因之低
    度行為，亦為施用第一級毒品海洛因之高度行為所吸收，均
    不另論罪。
　㈣被告所犯持有第一級毒品純質淨重10公克以上罪二罪、持有
    第二級毒品純質淨重20公克以上罪一罪、施用第一級毒品罪
    一罪，犯意各別，行為互殊，應予分論併罰。
　㈤刑之加重與減輕：
　⒈被告前因公共危險案件，經臺灣桃園地方法院以104年度壢交
    簡字第2244號判處有期徒刑2月確定，於104年11月30日易科
    罰金執行完畢，有本院被告前案紀錄表在卷可稽，其於徒刑
    執行完畢後5年內故意再犯本件有期徒刑以上各罪，均為累
    犯。惟依大法官釋字第775號解釋意旨，審酌被告前開構成
    累犯之前科係公共危險案件，與本案所犯罪質並不相同，且
    係易科罰金執行完畢，尚無確切事證足認被告有何特別之重
    大惡性，或對刑罰之反應力薄弱等教化上之特殊原因，綜觀
    全案情節，對比本案罪名之法定刑，其罪刑應屬相當，自無
    依刑法第47條第1項規定加重其刑之必要，而於量刑時依刑
    法第57條規定，於法定刑內再予斟酌即可。
　⒉犯罪事實欄一㈠部分，被告於108年2月23日下午1時45分許因
    違規停車為警盤查時，雖主動告知持有附表一編號1、2所示
    毒品經警查扣，此據載明其警詢筆錄（6882偵卷第17頁），
    惟被告涉犯持有第一級毒品純質淨重10公克以上、持有第二
    級毒品純質淨重20公克以上罪，於原審審理時經合法傳喚無
    正當理由不到庭，復經拘提無著，顯已逃匿，經法院發布通
    緝始為警緝獲到案，即無接受裁判之意思，核與自首之要件
    不符（最高法院86年度台上字第1951號判決意旨參照），自
    無刑法第62條前段規定之適用。
　⒊毒品危害防制條例第17條第1項規定之「供出毒品來源，因而
    查獲其他正犯或共犯者」，係指犯罪行為人供出毒品來源之
    對向性正犯，或與其具有共同正犯、共犯（教唆犯、幫助犯
    ）關係之毒品由來之人的相關資料，使調查或偵查犯罪之公
    務員得據以對之發動調查或偵查程序，並因此而確實查獲其
    人、其犯行者，始屬之（最高法院108年度台上字第18號判
    決意旨參照）。經查，被告就犯罪事實欄一㈠、㈡犯行，雖向
    臺灣桃園地方檢察署檢察官告發王志強為其毒品來源（原審
    313卷第211、212頁），然因除被告單一供述外，查無其他
    積極證據足供佐證，業經該署檢察官以110年度偵字第27264
    號為不起訴處分，並經臺灣高等檢察署以111年度上職議字
    第4077號駁回再議確定，有上開處分書存卷為憑（本院卷第
    142至144頁），無從認被告之供述已使偵查犯罪之公務員據
    以發動調查、偵查程序，並因此查獲其人、其犯行，自無毒
    品危害防制條例第17條第1項規定之適用。
　⒋至犯罪之情狀顯可憫恕，認科以最低度刑仍嫌過重者，得酌
    量減輕其刑，刑法第59條定有明文。考其立法意旨，科刑時
    原即應依同法第57條規定審酌一切情狀，尤應注意該條各款
    所列事項，以為量刑標準。刑法第59條所謂「犯罪之情狀顯
    可憫恕」，自係指裁判者審酌第57條各款所列事項以及其他
    一切與犯罪有關之情狀之結果，認其犯罪足堪憫恕者而言（
    即犯罪另有其特殊之原因與環境等等），即必於審酌一切之
    犯罪情狀，在客觀上顯然足以引起一般同情，認為縱予宣告
    法定最低刑度猶嫌過重者，始有其適用（最高法院45年台上
    字第1165號、51年台上字第899號判例意旨參照）。經查，
    列管毒品無論級別，其流通危害社會秩序至鉅，向為國法所
    厲禁，被告於本件持有之第一級毒品海洛因純質淨重將近30
    公克，所持有之第二級毒品甲基安非他命更達316公克之鉅
    ，縱未流入市面，仍已造成社會之潛在危害，犯罪情狀顯非
    輕微，並無任何足以引起一般人同情、顯可憫恕之處，且被
    告所犯持有第一級毒品純質淨重10公克以上、持有第二級毒
    品純質淨重20公克以上、施用第一級毒品等罪，均非重罪，
    於法定刑內量刑亦無過重之虞，自均無刑法第59條規定之適
    用餘地。
三、維持原判決之理由： 
  ㈠原審以被告犯持有第一級毒品純質淨重10公克以上罪（共二
    罪）、持有第二級毒品純質淨重20公克以上罪（一罪）、施
    用第一級毒品罪（一罪），事證明確，審酌被告持有之第一
    、二級毒品數量甚多，非但危害個人身心健康，且對社會治
    安造成潛在危險，應予非難，兼衡被告前因施用毒品經觀察
    、勒戒，甫於109年3月12日執行完畢釋放出所，本應徹底戒
    除毒癮，詎猶未能自新、戒斷毒癮，仍施用足以導致人體機
    能發生依賴性、成癮性及抗藥性等障礙之第一、二級毒品，
    戕害自身健康，漠視法令禁制，本不宜寬縱，惟考量被告犯
    後坦承犯行之態度，持有逾法定重量第一、二級毒品之期間
    ，暨其犯罪之動機、目的、手段、素行及被告之智識程度、
    入監前職業為白牌計程車司機之生活狀況等一切情狀，就被
    告所犯持有第一級毒品純質淨重10公克以上部分各量處有期
    徒刑1年3月（共二罪），持有第二級毒品純質淨重20公克以
    上部分量處有期徒刑8月，施用第一級毒品部分量處有期徒
    刑7月，並定應執行有期徒刑2年4月。另就沒收部分說明：⒈
    扣案如附表一編號1至2、附表二編號1至3、附表三編號1所
    示之物，分別檢出第一級毒品海洛因及第二級毒品甲基安非
    他命、大麻成分，為查獲之毒品，其盛裝之包裝袋沾附毒品
    難以完全析離，且無析離之實益與必要，應視同查獲之第一
    、二級毒品，除經取樣鑑驗用罄部分業已滅失外，不問屬於
    犯罪行為人與否，均應依毒品危害防制條例第18條第1項前
    段規定沒收銷燬之。⒉扣案如附表一編號3、附表二編號4、
    附表三編號2所示行動電話，為被告所有供本案購買毒品聯
    絡之用，此據被告供述在卷（原審2268卷㈠第258頁、原審31
    3卷第230頁、原審233卷第79頁），應依刑法第38條第2項前
    段規定宣告沒收。⒊至附表一編號4、5、附表二編號5至12、
    附表三編號3所示其餘扣案物品，均與本案犯罪事實無關，
    爰均不予宣告沒收。核其認事用法，均無違誤，量刑亦屬妥
    適，應予維持。
  ㈡被告上訴意旨略以：被告所持毒品均供己施用，非為販賣，
    且被告於偵審過程始終坦承犯行，並就犯罪事實欄一㈠、㈡部
    分供出毒品來源，爰請就此部分犯行依毒品危害防制條例第
    17條第1項規定及就全部犯行依刑法第59條規定酌減刑度，
    從輕量刑。惟被告本案犯行均無刑法第59條規定之適用餘地
    ，所涉犯罪事實欄一㈠、㈡部分，與毒品危害防制條例第17條
    第1項規定減輕其刑之要件不符，均經本院說明如前，且量
    刑輕重，係屬為裁判之法院得依職權自由裁量之事項，苟其
    量刑已以行為人之責任為基礎，並斟酌刑法第57條各款所列
    情狀，在法定刑度內，酌量科刑，無偏執一端，致明顯失出
    失入之情形，自不得指為不當或違法。原審量定刑期，已就
    被告前開持有毒品之數量、所生之潛在危害，及犯後坦承犯
    行之態度等刑法第57條所列各款情狀詳為斟酌，在適法範圍
    內行使其量刑之裁量權，核無違法或不當之情形。從而，本
    件被告上訴為無理由，應予駁回。
據上論斷，應依刑事訴訟法第368條，判決如主文。
本案經檢察官曾柏涵提起公訴，由檢察官周啓勇到庭執行職務。
中　　華　　民　　國　 111　　年　　8 　　月　　3 　　日
                  刑事第三庭    審判長法　官  張惠立  
                                      法　官  劉兆菊
                                      法　官  廖怡貞
以上正本證明與原本無異。
如不服本判決，應於收受送達後20日內向本院提出上訴書狀，其
未敘述上訴之理由者並得於提起上訴後20日內向本院補提理由書
（均須按他造當事人之人數附繕本）「切勿逕送上級法院」。
                                      書記官  劉芷含
中　　華　　民　　國　　111 　年　　8 　　月　　3 　　日

附錄本案論罪科刑法條全文：
毒品危害防制條例第10條
施用第一級毒品者，處6月以上5年以下有期徒刑。
施用第二級毒品者，處3年以下有期徒刑。
　
毒品危害防制條例第11條
持有第一級毒品者，處3年以下有期徒刑、拘役或新臺幣30萬元
以下罰金。
持有第二級毒品者，處2年以下有期徒刑、拘役或新臺幣20萬元
以下罰金。
持有第一級毒品純質淨重十公克以上者，處1年以上7年以下有期
徒刑，得併科新臺幣1百萬元以下罰金。
持有第二級毒品純質淨重二十公克以上者，處6月以上5年以下有
期徒刑，得併科新臺幣70萬元以下罰金。
持有第三級毒品純質淨重五公克以上者，處2年以下有期徒刑  
，得併科新臺幣20萬元以下罰金。
持有第四級毒品純質淨重五公克以上者，處1年以下有期徒刑  
，得併科新臺幣10萬元以下罰金。
持有專供製造或施用第一級、第二級毒品之器具者，處1年以  
下有期徒刑、拘役或新臺幣10萬元以下罰金。

附表一：
編號 扣押物品 鑑定結果 1 第一級毒品海洛因6包 （含包裝袋6個） ①碎塊狀檢品3包，合計淨重12.76公克，驗餘淨重12.72公克，空包裝總重0.80公克，純度80.79%，純質淨重10.31公克。 ②米白色粉末檢品2包，合計淨重0.62公克，驗餘淨重0.61公克，空包裝總重0.66公克。 ③白色粉末檢品1包，淨重1.15公克，驗餘淨重0.91公克，空包裝重0.87公克。 以上驗餘淨重共14.24公克，純質淨重逾10.31公克，均含第一級毒品海洛因成分。 2 第二級毒品甲基安非他命57包（含包裝袋57個） ①白色晶體共48包，驗前總淨重約78.31公克，取0.02公克用罄，驗餘總淨重約78.29公克，純度約95%，驗前總純質淨重約74.39公克。 ②乳白色潮濕晶體1包，驗前淨重約9.33公克，取0.02公克用罄，驗餘淨重約9.31公克，純度約64%，驗前純質淨重約5.97公克。 ③透明晶體1包，驗前淨重約7.92公克，取0.02公克用罄，驗餘淨重約7.90公克，純度約76%，驗前純質淨重約6.01公克。 ④白色晶體及粉末1包，驗前淨重約5.18公克，取0.02公克用罄，驗餘淨重約5.16公克，純度約70%，驗前純質淨重約3.62公克。 ⑤淺褐色顆粒狀物質1包，驗前淨重約4.80公克，取0.02公克用罄，驗餘淨重約4.78公克，純度約84%，驗前純質淨重約4.03公克。 ⑥淡黃色晶體1包，驗前淨重約1.08公克，取0.02公克用罄，驗餘淨重約1.06公克，純度約80%，驗前純質淨重約0.86公克。 ⑦淺褐色潮濕色晶體1包，驗前淨重約0.73公克，取0.02公克用罄，驗餘淨重約0.71公克，純度約80%，驗前純質淨重約0.58公克。 ⑧透明潮濕晶體及液體1包，驗前淨重約0.81公克，取0.02公克用罄，驗餘淨重約0.79公克，純度約59%，驗前純質淨重約0.47公克。 ⑨淺黃色顆粒狀物質1包，驗前淨重約0.35公克，取0.03公克用罄，驗餘淨重約0.32公克，純度約99%，驗前純質淨重約0.34公克。 ⑩透明晶體1包，驗前淨重約0.36公克，取0.03公克用罄，驗餘淨重約0.33公克，純度約97%，驗前純質淨重約0.34公克。 以上驗餘淨重共108.65公克，驗前純質淨重96.61公克，均含第二級毒品甲基安非他命成分。 3 ①IPHONE行動電話1具  （不含通話晶片） ②SAMSUNG行動電話1具  （含通話晶片卡1枚）  4 電子磅秤1臺  5 玻璃球吸食器5組  

附表二：
編號 扣押物品 鑑定結果 1 第一級毒品海洛因8包 （含包裝袋8個） ①碎塊狀檢品3包，合計淨重10.90公克，驗餘淨重10.85公克，空包裝總重0.72公克，純度87.86%，純質淨重9.58公克。 ②米白色粉末檢品4包，合計淨重9.88公克，驗餘淨重9.87公克，空包裝總重0.96公克，純度64.18%，純質淨重6.34公克。 ③白色粉末檢品1包，淨重3.91公克，驗餘淨重3.89公克，空包裝重0.42公克。 以上驗餘淨重共24.63公克，純質淨重15.92公克，均含第一級毒品海洛因成分。 2 第二級毒品甲基安非他命19包（含包裝袋19個） ①白色晶體1包，驗前淨重17.46公克，取0.10公克用罄，驗餘淨重17.36公克，純度約97%，驗前純質淨重約16.93公克。 ②白色結晶及細結晶2包，驗前淨重0.5500公克，取樣0.0249公克鑑定用罄，驗餘淨重0.5251公克，純度91.8%，驗前純質淨重0.5049公克。 ③白色微黃結晶塊2包，驗前淨重0.6480公克，取樣0.0189公克鑑定用罄，驗餘淨重0.6291公克，純度90.8%，驗前純質淨重0.5884公克。 ④白色微黃細結晶1包，驗前淨重0.4320公克，取樣0.0246公克鑑定用罄，驗餘淨重0.4074公克，純度84.4%，驗前純質淨重0.3646公克。 ⑤米白色結晶塊1包，驗前淨重2.0400公克，取樣0.0171公克鑑定用罄，驗餘淨重2.0229公克，純度88.9%，驗前純質淨重1.8136公克。 ⑥白色結晶塊及細結晶12包，驗前淨重13.5150公克，取樣0.0345公克鑑定用罄，驗餘淨重13.4805公克，純度90.8%，驗前純質淨重12.2716公克。 以上驗餘淨重共34.425公克，驗前純質淨重32.4731公克，均含第二級毒品甲基安非他命成分。 3 第二級毒品大麻1包 （含包裝袋1個） 煙草檢品1包，淨重2.59公克，驗餘淨重2.57公克，空包裝重0.67公克，含第二級毒品大麻成分。 4 ①IPHONE行動電話1具  （含通話晶片卡1枚） ②SAMSUNG行動電話1具  （含通話晶片卡1枚）  5 注射針筒35支  6 吸食器2組  7 玻璃球3個  8 分裝勺1支  9 夾鍊袋1包  10 現金新臺幣18萬5600元  11 帳冊1本  12 電子磅秤5臺  

附表三：
編號 扣押物品 鑑定結果 1 第二級毒品甲基安非他命4包 （含包裝袋4個） 白色潮濕晶體共4包，驗前總淨重約206.35公克，取0.13公克用罄，驗餘總淨重約206.22公克，純度約91%，驗前總純質淨重約187.77公克，均含第二級毒品甲基安非他命成分。 2 IPHONE行動電話1具 （含通話晶片卡1枚）  3 現金新臺幣9萬8500元